【裁判字號】    99,易,2145
【裁判日期】    990820
【裁判案由】    竊盜
【裁判全文】
臺灣臺中地方法院刑事判決              99年度易字第2145號
公  訴  人  臺灣臺中地方法院檢察署檢察官
被      告  乙○○
上列被告因竊盜案件，經檢察官提起公訴（99年度偵字第10162
號），本院判決如下：
    主    文
乙○○犯攜帶兇器竊盜罪，累犯，處有期徒柒月。
    犯罪事實
一、乙○○前因犯詐欺、竊盜案件，經本院以97年度中簡字第39
    3號、97年度易字第1685號分別判處有期徒刑2月、8月，嗣
    經合併定其應執行有期徒刑9月；又犯竊盜案件，經本院以
    97年度中簡字第726號、97年度易字第1698號分別判處有期
    徒刑6月、5月，嗣經合併定其應執行有期徒刑9月；以上案
    件再經接續執行後，於民國98年6月9日因縮短刑期假釋出監
    ，假釋期間併付保護管束，於98年9月14日保護管束期滿未
    經撤銷，視為已執行完畢。詎其仍不知悔改，竟意圖為自己
    不法之所有，於99年3月18日凌晨2時40分許，騎乘車牌號碼
    NWP-395號重型機車，前往臺中縣太平市○○路89號前，持
    自備之客觀上足供兇器使用之鐵製扳手1把及搭配使用之12
    號、19號套筒各1支（未據扣案），以爬入甲○○所有停放
    在該處之車牌號碼R5-6209號（起訴書誤載為「R5-5209號」
    ）自用小貨車車底下卸取之方式，竊取甲○○所有車輛零件
    之觸媒轉換器1組，竊得後騎乘前開機車離去，隨後因無處
    變賣，而丟棄於臺中縣太平市○○路「921公園」附近之不
    詳溪畔。嗣甲○○發現上開物品遭竊後，提供自家附近監視
    錄影器畫面報警後，為警持本院核發之99年度聲搜字第1353
    號搜索票，前往乙○○住處搜索扣得犯案當時其所穿戴之白
    色半罩式安全帽1頂，而查獲上情。
二、案經臺中縣警察局太平分局報請臺灣臺中地方法院檢察署檢
    察官偵查起訴。
    理    由
一、證據能力之說明：
    按被告以外之人（包括證人、鑑定人、告訴人、被害人及共
    同被告等）於審判外之陳述雖不符刑事訴訟法第159條之1至
    之4等4條之規定，而經當事人於審判程序同意作為證據，法
    院審酌該言詞陳述或書面陳述作成時之情況，認為適當者，
    亦得為證據；當事人、代理人或辯護人於法院調查證據時，
    知有刑事訴訟法第159條第1項不得為證據之情形，而未於言
    詞辯論終結前聲明異議者，視為有前項之同意，同法第159
    條之5定有明文。立法意旨在於傳聞證據未經當事人之反對
    詰問予以核實，原則上先予排除。惟若當事人已放棄反對詰
    問權，於審判程序中表明同意該等傳聞證據可作為證據；或
    於言詞辯論終結前未聲明異議，基於尊重當事人對傳聞證據
    之處分權，及證據資料愈豐富，愈有助於真實發見之理念，
    且強化言詞辯論主義，使訴訟程序得以順暢進行，上開傳聞
    證據亦均具有證據能力。本件公訴人及被告對於下列經本院
    引用作為本案證據之被告以外之人於審判外之陳述，均不爭
    執其等證據能力及真實性，且本院審酌全部卷證資料，認為
    其等作成之狀態，並無違背陳述者個人意思而為陳述，或其
    他違法取得之情形，復為本院事實認定之重要依據，且經本
    院於審理時踐行調查證據之程序，故認為以之作為本案之證
    據均屬適當，均堪認有證據能力，合先敘明。
二、認定事實之依據：
    訊據被告乙○○對於上開犯罪事實坦承不諱，且為認罪之表
    示，核與證人甲○○於警詢之指述內容要屬一致（詳偵卷第
    18至21頁），復有案發現場監視錄影翻拍照片8幀及被告所
    騎乘之車牌號碼NWP-395號車籍基本資料在卷可按（詳偵卷
    第18至21頁、第34頁），且員警持本院核發之99年度聲搜字
    第1353號搜索票，前往被告乙○○住處實施搜索，亦查獲被
    告乙○○於犯案當時所穿戴之白色半罩式安全帽1頂，有本
    院核發之上開搜索票、員警所製作之搜索扣押筆錄、扣押物
    品目錄表附卷可憑（詳偵卷第13頁、第22至25頁），並有該
    白色半罩式安全帽1頂扣案可佐，堪認被告之自白內容，確
    與事實相符，得為證據，且堪採信。從而，本案事證明確，
    被告所為上開加重竊盜犯行，堪予認定，應依法論科。
三、論罪科刑部分：
    按刑法第321條第1項第3款之攜帶兇器竊盜罪，係以行為人
    攜帶兇器竊盜為其加重條件，此所謂兇器，其種類並無限制
    ，凡客觀上足對人之生命、身體、安全構成威脅，具有危險
    性之兇器均屬之，且祇須行竊時攜帶此種具有危險性之兇器
    為已足，並不以攜帶之初有行兇之意圖為必要（最高法院79
    年台上字第5253號判例要旨可供參照）；查被告行竊時所使
    用之扳手1把及搭配使用之12號、19號套筒各1支，雖未據扣
    案，然該扳手長約7、8公分，鐵製材質，均經被告歷次供述
    明確，且既得用以拆卸原安裝於車輛底盤之觸媒轉換器，顯
    見其具有一定之質量與重量，且端點銳利，若用以攻擊人體
    ，客觀上顯足以傷害人之生命、身體至明，是應認為該當刑
    法第321條第1項第3款所規定之「攜帶兇器」要件。故核被
    告乙○○所為，係犯刑法第321條第1項第3款之攜帶兇器竊
    盜罪。查被告乙○○前因犯詐欺、竊盜案件，經本院以97年
    度中簡字第393號、97年度易字第1685號分別判處有期徒刑2
    月、8月，嗣經合併定其應執行有期徒刑9月；又犯竊盜案件
    ，經本院以97年度中簡字第726號、97年度易字第1698號分
    別判處有期徒刑6月、5月，嗣經合併定其應執行有期徒刑9
    月；以上案件再經接續執行後，於98年6月9日因縮短刑期假
    釋出監，假釋期間併付保護管束，於98年9月14日保護管束
    期滿未經撤銷，視為已執行完畢，有臺灣臺中地方法院檢察
    署刑案資料查註紀錄表及臺灣高等法院被告前案紀錄表在卷
    可稽，其於受有期徒刑之執行完畢後，五年以內故意再犯本
    件有期徒刑以上之罪，為累犯，應依刑法第47條第1項規定
    加重其刑。爰審酌被告乙○○已有上揭犯罪紀錄，素行不佳
    ，雖身強體健，卻不思正途獲取財物，其竊取財物市價約新
    臺幣9000元（詳被害人甲○○警詢之指述），迄未尋獲，被
    告亦未賠償被害人損失，其犯後坦承犯行之態度良好，暨其
    犯罪手段、智識程度、生活狀況等一切情狀，量處如主文所
    示之刑。扣案之白色半罩式安全帽雖為被告犯案時所穿戴，
    然該頂安全帽為被告平日騎乘機車所使用，並無證據證明係
    專為犯本件竊盜案件所購置，或具有供竊盜犯罪所用之特殊
    功能，爰不予諭知沒收；未扣案之扳手及搭配使用之套筒等
    物，未據扣案，所在不明，既非違禁物品，為免將來執行之
    困難，亦不予諭知沒收，併此敘明。
四、據上論斷，應依刑事訴訟法第284條之1、第299條第1項前段
    ，刑法第321條第1項第3款、第47條第1項，判決如主文。
中    華    民    國    99    年    8    月    20     日
                  刑事第十三庭  法  官  廖慧如
以上正本證明與原本無異。
如不服本判決，應於收受送達後10日內向本院提出上訴書狀（應
敘述具體理由並附繕本）。上訴書如未敘述理由，應於上訴期間
屆滿後20日內補提理由書於本院。
                                書記官  張宏清
中    華    民    國    99    年    8    月    20     日
附錄論罪科刑法條全文：
中華民國刑法第321條
犯竊盜罪而有左列情形之一者，處6月以上、5年以下有期徒刑：
一、於夜間侵入住宅或有人居住之建築物、船艦或隱匿其內而犯
    之者。
二、毀越門扇、牆垣或其他安全設備而犯之者。
三、攜帶兇器而犯之者。
四、結夥三人以上而犯之者。
五、乘火災、水災或其他災害之際而犯之者。
六、在車站或埠頭而犯之者。
前項之未遂犯罰之。

司法院資訊處製作；財團法人民間司法改革基金會備份。
